臺灣高等法院臺中分院刑事裁定
111年度聲字第35號
聲  請  人  臺灣高等檢察署臺中檢察分署檢察官     
受  刑  人  涂佑文




上列聲請人因受刑人數罪併罰有二裁判以上，聲請定其應執行之
刑（聲請案號：110年度執聲字第1531號），本院裁定如下：
    主  文
涂佑文因犯如附表所示各罪所處之刑，有期徒刑部分應執行有期
徒刑伍年捌月。
    理  由
一、聲請意旨略以：上列受刑人涂佑文（下簡稱受刑人）因毒品
    危害防制條例等數罪，先後經判決確定如附表，數罪中雖有
    刑法第50條第1項但書所列情形，惟受刑人已請求檢察官聲
    請定應執行刑，有原署民國110年12月15日是否請求定應執
    行刑調查表足稽，應依刑法第50條第2項、第53條、第51條
    第5款規定，定其應執行之刑，爰依刑事訴訟法第477條第1
    項聲請裁定等語。
二、按數罪併罰，有二裁判以上者，依刑法第51條之規定，定其
    應執行之刑。數罪併罰，分別宣告其罪之刑，如宣告多數有
    期徒刑者，於各刑中之最長期以上，各刑合併之刑期以下，
    定其刑期。但不得逾30年。刑法第53條、第51條第5款分別
    定有明文。又裁判確定前犯數罪者，併合處罰之。但有下列
    情形之一者，不在此限：一、得易科罰金之罪與不得易科罰
    金之罪。二、得易科罰金之罪與不得易服社會勞動之罪。三
    、得易服社會勞動之罪與不得易科罰金之罪。四、得易服社
    會勞動之罪與不得易服社會勞動之罪。前項但書情形，受刑
    人請求檢察官聲請定應執行刑者，依第51條規定定之，同法
    第50條亦有明文。次按數罪併罰之定應執行之刑，係出於刑
    罰經濟與責罰相當之考量，並非予以犯罪行為人或受刑人不
    當之利益，為一種特別的量刑過程，相較於刑法第57條所定
    科刑時應審酌之事項係對一般犯罪行為之裁量，為定應執行
    刑之宣告，乃對犯罪行為人本身及所犯各罪之總檢視，除應
    考量行為人所犯數罪反應出之人格特性，並應權衡審酌行為
    人之責任與整體刑法目的及相關刑事政策，在量刑權之法律
    拘束性原則下，依刑法第51條第5款之規定，採限制加重原
    則，以宣告各刑中之最長期為下限，各刑合併之刑期為上限
    ，但最長不得逾30年，資為量刑自由裁量權之外部性界限，
    並應受法秩序理念規範之比例原則、平等原則、責罰相當原
    則、重複評價禁止原則等自由裁量權之內部抽象價值要求界
    限之支配，以使輕重得宜，罰當其責，俾符合法律授與裁量
    權之目的，以區別數罪併罰與單純數罪之不同，兼顧刑罰衡
    平原則（最高法院100年度台抗字第440號刑事裁定意旨參照
    ）。
三、查本案受刑人因毒品危害防制條例等數罪，經本院分別判處
    如附表所示之刑，均經確定在案。而附表編號5部分為得易
    服社會勞動之罪，附表編號1至4部分為不得易科罰金之罪，
    屬刑法第50條第1項但書第3款所示之情形。茲檢察官依受刑
    人之請求聲請定其應執行之刑（參本院卷附臺灣臺中地方檢
    察署刑法第50條第1項但書案件是否請求定應執行刑調查表
    影本1份），本院審核認聲請為正當，應予准許。又定應執
    行刑，不僅攸關國家刑罰權之行使，於受刑人之權益亦有重
    大影響，除顯無必要或有急迫情形外，法院於裁定前，允宜
    予受刑人以言詞、書面或其他適當方式陳述意見之機會，程
    序保障更加周全（最高法院110年度台抗大字第489號大法庭
    裁定意旨參照）。是本院業已向受刑人函詢其對本件之意見
    ，有受刑人111年1月7日親自簽名回覆之本院陳述意見調查
    表在卷可稽（參本院卷第107頁），本院衡酌受刑人前揭陳
    述之意見，以及所犯附表編號1至10所示各罪均為販賣第二
    級毒品罪，其犯罪類型、行為態樣、手段、動機、侵害法益
    種類均相同，犯罪時間亦均相近，其責任非難重複之程度較
    高，兼衡責罰相當與刑罰經濟之原則而為整體評價後，定其
    應執行刑。
四、爰依刑事訴訟法第477條第1項，刑法第50條第2項、第53條
    、第51條第5款，裁定如主文。
中　　華　　民　　國　　111 　年　　1 　　月　　11　　日
           刑事第七庭     審判長法  官  梁  堯  銘
                                法  官  張  智  雄
                                法  官  王  鏗  普
以上正本證明與原本無異。
如不服本裁定，應於收受送達後5日內向本院提出抗告書狀(須附
繕本)。因疫情而遲誤不變期間，得向法院聲請回復原狀。
                                書記官  周  巧  屏
　　　　　　　　　　　　　　　　
中　　華　　民　　國　　111 　年　　1 　　月　　11　　日
附表：受刑人涂佑文定應執行之刑案件一覽表
編         號  1 2 3 罪         名  毒品危害防制條例 （販賣第二級毒品） 毒品危害防制條例 （販賣第二級毒品） 毒品危害防制條例 （販賣第二級毒品） 宣    告   刑  有期徒刑5年3月 有期徒刑3年8月 （共3罪） 有期徒刑3年7月 （共5罪） 犯  罪 日  期  109年7月15日至同年月16日 ㈠109年6月2日 ㈡109年6月27日 ㈢109年7月2日 ㈠109年6月20日 ㈡109年6月22日 ㈢109年6月30日 ㈣109年7月1日 ㈤109年7月9日 偵  查 機  關  臺灣臺中地方檢察署109年度偵字第23092、26724號 臺灣臺中地方檢察署109年度偵字第23092、26724號 臺灣臺中地方檢察署109年度偵字第23092、26724號 最  後 事實審 法 院 臺灣高等法院臺中分院 臺灣高等法院臺中分院 臺灣高等法院臺中分院  案 號 110年度上訴字第1091號 110年度上訴字第1091號 110年度上訴字第1091號  判決日期 110年10月5日 110年10月5日 110年10月5日 確  定 判  決 法    院 最高法院 最高法院 最高法院  案    號 110年度台上字第5984號 110年度台上字第5984號 110年度台上字第5984號  判決確定日    期 110年11月18日 110年11月18日 110年11月18日 是否為得易科罰金 、易服社會勞動之案件  不得易科罰金 不得易科罰金 不得易科罰金 備          註  臺灣臺中地方檢察署110年度執字第13792號 臺灣臺中地方檢察署110年度執字第13792號 臺灣臺中地方檢察署110年度執字第13792號 

編         號  4 5 罪         名  毒品危害防制條例 （販賣第二級毒品） 藥事法 （轉讓禁藥） 宣    告   刑  有期徒刑2年 有期徒刑4月 （共2罪） 犯  罪 日  期  109年6月11日至同年月13日 ㈠109年7月28日 ㈡109年7月28日 偵  查 機  關  臺灣臺中地方檢察署109年度偵字第23092、26724號 臺灣臺中地方檢察署109年度偵字第23092、26724號 最  後 事實審 法 院 臺灣高等法院臺中分院 臺灣高等法院臺中分院  案 號 110年度上訴字第1091號 110年度上訴字第1091號  判決日期 110年10月5日 110年10月5日 確  定 判  決 法    院 最高法院 最高法院  案    號 110年度台上字第5984號 110年度台上字第5984號  判決確定日    期 110年11月18日 110年11月18日 是否為得易科罰金 、易服社會勞動之案件  不得易科罰金 得易服社會勞動 備          註  臺灣臺中地方檢察署110年度執字第13792號 臺灣臺中地方檢察署110年度執字第13793號